【裁判字號】    99,訴,211
【裁判日期】    990420
【裁判案由】    違反毒品危害防制條例
【裁判全文】
臺灣臺南地方法院刑事判決               99年度訴字第211號
公  訴  人  臺灣臺南地方法院檢察署檢察官
被      告  乙○○
選任辯護人  蘇文奕律師
上列被告因違反毒品危害防制條例等案件，經檢察官提起公訴（
98年度偵字第13842號）及移送併辦（99年度偵字第3880、3896
號），本院判決如下：
    主  文
乙○○共同犯如附表所示之罪，均累犯，各處如附表所示之主刑
及從刑。應執行有期徒刑玖年，扣案之第一級毒品海洛因（驗後
合計淨重為零點玖捌公克）沒收銷燬之。另扣案之盛裝前揭毒品
之空外包裝袋共拾參個、UTEC牌行動電話壹支（含0000000000號
門號SIM卡壹張）、紙條共貳拾柒張、販賣第一級毒品所得之財
物新臺幣伍佰元，均沒收。至未扣案之販賣第一級毒品所得之財
物共新臺幣壹萬肆仟元，應與共同正犯陳能興連帶沒收之，如全
部或一部不能沒收時，以其財產連帶抵償之。
    事  實
一、乙○○前曾因犯偽造文書案件，經臺灣臺中地方法院以93年
    度訴字第1396號判處有期徒刑4月，緩刑2年確定，嗣因於民
    國94年間另犯竊盜案件，經臺灣高等法院臺南分院以94年度
    上訴字第475號判決判處有期徒刑1年10月，刑前強制工作3
    年，再經最高法院以94年度台上字第4948號判決駁回上訴確
    定，上開偽造文書案件緩刑經撤銷，並經臺灣臺中地方法院
    以96年度聲減字第8132號裁定減為有期徒刑2月確定後，再
    與上開竊盜案件接續執行，至98年4月8日執行完畢。詎仍不
    知悔改，明知海洛因係屬毒品危害防制條例所明定之第一級
    毒品，不得販賣、持有，竟與陳能興（另案經檢察官通緝中
    ）共同基於販賣第一級毒品以營利之犯意聯絡，自民國98年
    9月27日起，多次於附表所示時間，由陳能興負責提供第一
    級毒品海洛因，再由乙○○以其所有、含0000000000號門號
    SIM卡1張之UTEC牌行動電話1支，與張茹華、朱月娥、陳勝
    裕、黃通入等如附表所示之人所持用之如附表所示行動電話
    聯絡後，再以每包新臺幣（下同）5百元至1千元不等如附表
    所示價格，在臺南縣境內如附表所示之地點，販賣如附表所
    示數量之第一級毒品海洛因予張茹華等人，嗣於同年10月4
    日上午11時許，在臺南縣佳里鎮六安里六安130號旁為警持
    搜索票查獲，並扣得第一級毒品海洛因13包（驗後合計淨重
    為0.98公克，空包裝總重共3.73公克）、及乙○○所有、供
    其販賣毒品所用之UTEC牌行動電話1支（含0000000000號門
    號行動電話號SIM卡1張）、供其日後販毒預備所用之紙條共
    27張（其上書寫0000000000之紙條21張、其上書寫00000000
    00之紙條6張），及現金6,400元（內含販賣毒品所得500元
    ）。
二、案經臺南縣警察局佳里分局報請臺灣臺南地方法院檢察署檢
    察官偵查起訴。
    理  由
甲、關於證據能力之部分：
一、被告乙○○於警詢、偵查及本院準備及審理程序中所為之自
    白供述，均非出於強暴、脅迫、利誘、詐欺、疲勞訊問、違
    法羈押或其他不正之方法所得，亦非違反法定障礙事由經過
    期間不得訊問或告知義務之規定而為，依刑事訴訟法第156
    條第1項、第158條之2規定，應認為均有證據能力。
二、按被告以外之人於審判外之陳述，雖不符前四條之規定，而
    經當事人於審判程序同意作為證據，法院審酌該言詞陳述或
    書面陳述作成時之情況，認為適當者，亦得為證據，此刑事
    訴訟法第159條之5第1項定有明文。經查：本件證人張茹華
    、朱月娥、陳勝裕、黃通入等人分別於警詢及於檢察官偵訊
    時具結後所為之證述，以及法務部調查局濫用藥物實驗室之
    鑑定書等，雖亦分屬被告乙○○以外之人於審判外之言詞及
    書面陳述，惟於本院行準備程序時，既經被告以及辯護人就
    上開證據之證據能力，明示均同意採為證據使用（本院卷第
    38頁參見），且無事實顯示係公務員因違法蒐證所取得之證
    據，本院審酌該等供述證據作成時之情況，亦認為適於作為
    證據，依前開法條規定，應認為均具有證據能力。
三、至於經搜索、扣押所得之扣案物品以及被告所持用之000000
    0000號門號行動電話之通聯紀錄，亦乃被告及辯護人均不爭
    執其證據能力者（本院卷第38頁參見），且復無事實顯示係
    公務員因違法蒐證所取得之證據，本院審酌該些物證作成時
    之情況，亦認為適於作為證據，依前開法條規定，應認為均
    具有證據能力。
乙、實體部分：
一、訊據被告對於前揭犯罪事實迭自警詢、偵查及本院審理時均
    坦承不諱，核與證人張茹華、朱月娥、陳勝裕、黃通入等人
    分別於警詢及偵訊時具結後證述之情節大致相符（98年度偵
    字第13842號偵查卷第62至67頁、第77至78頁、第82至87頁
    、第91至92頁、第94至100頁、第116至117頁、第164至168
    頁、第178至180頁參見），惟前揭證人朱月娥、陳勝裕之證
    述，就有關被告各次販賣之金額在一定範圍內然無法精確指
    證時，則本院即從對被告最有利之最低價額認定，先此敘明
    ，此外，復有被告所有、供用以聯絡前揭證人以販賣第一級
    毒品之0000000000號門號行動電話之通聯紀錄1份在卷可稽
    （98年度偵字第13842號偵查卷第35至46頁參見），以及被
    告所有、供其販賣毒品所用之UTEC行動電話1支（含0000000
    00號門號SIM卡1張）、及供日後預備販賣毒品使用之紙條共
    27張（其上書寫0000000000之紙條21張、其上書寫00000000
    00之紙條6張）、及現金6,400元（內含販賣毒品所得500元
    ），與疑似毒品之粉末13包等物扣案可證，而該疑似毒品之
    粉末13包經送往法務部調查局濫用藥物實驗室檢驗之結果，
    確認均係含有第一級毒品海洛因之成分無疑（驗後合計淨重
    為0.98公克，空包裝總重共3.73公克），此有該局98年11月
    5日調科壹字第09823030190號鑑定書1份在卷可稽（98年度
    偵字第13842號偵查卷第34頁參見）。再按毒品危害防制條
    例所規定之販賣毒品罪，雖未明示「營利之意圖」為其犯罪
    構成要件，然「販賣」一語，在文義解釋上當然已寓含有買
    賤賣貴，而從中取利之意思存在。且從商業交易原理與一般
    社會觀念而言，販賣行為在通常情形下，仍係以牟取利益為
    其活動之主要誘因與目的。又政府為杜絕毒品氾濫，毒害人
    民甚深，再三宣導民眾遠離毒品、媒體報導既深且廣，對於
    禁絕毒品之政策，應為大眾所熟悉。再政府對於查緝施用、
    轉讓及販賣毒品無不嚴格執行，且販賣毒品罪係重罪，若無
    利可圖，衡情一般持有毒品者，當不致輕易將持有之毒品交
    付他人。況販賣毒品乃違法行為，非可公然為之，且有其獨
    特之販售路線及管道，亦無公定之價格，復可任意增減其分
    裝之數量，而每次買賣之價量，亦可能隨時依市場貨源之供
    需情形、交易雙方之關係深淺、資力、對行情之認知、查緝
    是否嚴緊，及購買者被查獲時供述購買對象之可能性風險評
    估等諸般事由，而異其標準，非可一概而論，是販賣之利得
    ，誠非固定，而縱使販賣之人從價差或量差中牟利方式雖異
    ，其意圖營利之非法販賣行為仍屬同一。從而，舉凡有償交
    易，除足以反證其確係另基於某種非圖利本意之關係外，通
    常尚難因無法查悉其販入價格，做為是否高價賣出之比較，
    諉以無營利之意思而阻卻販賣犯行之追訴。況被告業已供承
    ：伊與陳能興共同以如附表所示之價格販賣第一級毒品海洛
    因予如附表所示之人，則陳能興會給伊免費之毒品施用，業
    據其於偵查中供述在案（98年度偵字第13842號偵查卷第12
    頁、本院卷第74頁參見），是被告販賣第一級毒品海洛因既
    可從中獲取免費施用毒品之利益，足見被告確有販賣第一級
    毒品海洛因從中牟利之意圖甚明。是被告之上開任意性自白
    核與事證相符，其犯行已堪認定，應依法論科。
二、論罪科刑：
（一）按海洛因係毒品危害防制條例第2條第2項第1款之毒品，
      依法不得持有、販賣。是核被告如附表所示之各次犯行，
      均係犯毒品危害防制條例第4條第1項之販賣第一級毒品罪
      ，又被告於各次販賣前分別持有第一級毒品之低度行為，
      均為其各次販賣第一級毒品之高度行為所吸收，均不另論
      罪。又被告所為如附表所示之犯行，與負責提供第一級毒
      品之陳能興間，因有犯意之聯絡及行為之分擔，均應論以
      共同正犯。另被告所犯上開各罪間，因犯意個別，行為殊
      異，均應予以分論併罰。又移送併辦部分之犯罪事實，因
      與原起訴部分之犯罪事實完全相同，屬事實上同一之案件
      ，是本院自得併予審理，先此敘明。再查，被告前曾受如
      犯罪事實欄所載之有期徒刑宣告並經執行完畢，有臺灣高
      等法院被告前案記錄表1份在卷可按，其於受徒刑執行完
      畢後，5年內故意再犯本件如附表所示之罪，均構成累犯
      ，是除其所犯販賣第一級毒品罪之法定刑為死刑、無期徒
      刑部分依法不得加重外，餘應就有期徒刑及罰金刑部分，
      各加重其刑。又被告於犯毒品危害防制條例第4條第1項之
      罪，於偵查及審判中均自白犯行，爰依同條例第17條第2
      項之規定減輕其刑。
（二）辯護意旨雖主張本件被告就附表編號1至7販賣對象張茹華
      、編號第13至16販賣對象陳勝裕之部分，已符合自首之要
      件，應依刑法第62條之規定，予以減刑等，然按對於未發
      覺之罪自首而受裁判者，得減輕其刑，此刑法第62條前段
      固訂有明文規定，然按該條所謂「發覺」，固非以有偵查
      犯罪權之機關或人員確知其人犯罪無誤為必要，而於對其
      「發生嫌疑」時，即得謂為已發覺；但此項對犯人之嫌疑
      ，仍須有確切之根據得為合理之可疑者，已足當之，惟若
      單純主觀上之懷疑，要不得謂已發生嫌疑（此最高法院72
      年台上第641號判例意旨可資參照）。經查，本件被告是
      於臺灣臺南地方法院檢察署檢察官受理98年度偵字第1384
      2號案件後，即調取被告持用之行動電話通聯紀錄，並命
      警分析清查可疑為購毒者之身份，而依清查結果通知張茹
      華、陳勝裕在內之毒品人口製作筆錄，而被告係於通知上
      開毒品人口前，先行提訊確認上開人等身份，應非因被告
      主動告知始知悉等情，有臺灣臺南地方法院檢察署承辦檢
      察官於99年3月26日函文1份在卷可稽（本院卷第59頁參見
      ），再參酌本件被告是先遭人檢舉販毒，經檢舉人於98年
      10月3日即向檢察官檢舉並陳述被告所使用之行動電話門
      號（即本件之0000000000門號）以及交通工具車號在卷，
      進而於翌日即98年10月4日搜索查獲被告後，再經檢察官
      命警調閱上開門號之通聯記錄及分析清查可疑為購毒者之
      身份後，進而調閱可疑為購毒者（含證人張茹華、陳勝裕
      二人）之個人戶籍及相片影像資料查詢結果後，復於98年
      11月23日提訊被告並提示上揭可疑為購毒者（含證人張茹
      華、陳勝裕二人）之個人戶籍及相片影像資料查詢結果，
      命被告指認何人曾向其購買毒品時，被告始告知有證人張
      茹華、陳勝裕二人等情，此有檢舉人筆錄、臺南縣警察局
      佳里分局刑事案件報告書、上開門號之通聯記錄、可疑為
      購毒者（含證人張茹華、陳勝裕二人）之個人戶籍及相片
      影像資料查詢結果、被告98年11月23日之偵訊筆錄等在卷
      可稽（警卷第11至14頁、98年度偵字第13842號偵查卷第2
      頁、第35至54頁、第58至59頁參見），是可知本件是在有
      偵查犯罪權限之承辦檢察官，在調閱被告之行動電話通聯
      紀錄、並調閱可疑為購毒者之口卡，已進一步鎖定可疑之
      購毒者對象（包括證人張茹華、陳勝裕），即其對於被告
      販賣第一級毒品海洛因予證人張茹華、陳勝裕部分之犯行
      ，已有確切之根據得為合理之可疑，自應認被告上揭部分
      之犯行已遭檢察官先行發覺後，被告始對於上揭已遭發覺
      之罪表明承認之意並進而接受裁判，依前揭法條及判例意
      旨，自仍無從依自首之規定，減輕其刑。此外，被告雖於
      警詢、偵查中已供出其毒品來源為共同正犯陳能興，惟陳
      能興現經發佈通緝，尚未到案，此有陳能興之臺灣高等法
      院被告前案記錄表1份在卷可按（本院卷第50至54頁參見
      ），是尚無從認定被告已因供出毒品來源，因而查獲其他
      正犯或共犯，而得依上揭同條例第17條第1項之規定，減
      輕或免除其刑，均併此敘明。
（三）又被告雖有上開販賣第一級毒品海洛因之犯行，然查其販
      賣之對象人數非多，且每次販賣之金額均為500至1千元不
      等，並未若一般中、大盤者動輒數上萬元之暴利。再者，
      審酌被告自己亦身染毒癮，曾經法院裁定送觀察、勒戒、
      強制戒治，其供述是為獲取陳能興免費供應其毒品施用，
      始鋌而走險，共同販賣毒品，亦不若己身非遭毒害之人，
      卻專為牟利而販賣毒品，危害國民身心健康之毒梟惡性重
      大，且其於審理時幾已坦承全部犯行，態度良好，應有悔
      意，是其犯罪情狀在客觀上足以引起一般人之同情，情節
      尚堪憫恕，倘處以法定最低刑度，仍不免過苛，且無從與
      前開毒梟之惡行有所區隔，爰就被告各次販賣第一級毒品
      之犯行部分，依刑法第59條之規定，各酌減其刑，並先加
      而後遞減之。茲審酌被告之素行不佳，且明知海洛因係屬
      第一級毒品，卻為貪圖共同正犯陳能興免費提供毒品予其
      施用之利益，而共同販賣予他人施用，不僅危害社會治安
      ，並嚴重戕害國民身心健康，惟念及被告本身亦身染毒癮
      ，復考量被告販賣之對象人數共為4人、次數共為17次，
      及其各次販賣之第一級毒品之數量及因此所得之價額均非
      多（500至1000元），暨考量被告犯後尚知坦承全部犯行
      ，並積極供出毒品來源以供檢警追查，雖因毒品來源陳能
      興因通緝中致未能因此查獲，惟其犯後之態度良好，應認
      已有悔意，兼衡酌其僅國小畢業，教育及智識程度不高，
      家庭及生活環境等一切情狀，各量處如主文所示之刑，並
      定其應執行之刑。
三、沒收：
（一）按查獲之第一級毒品，不問屬於犯人與否，均沒收銷燬之
      ，此毒品危害防制條例第18條第1項前段定有明文。經查
      ，本件經送法務部調查局鑑定後，扣案之粉末13包確均呈
      海洛因陽性反應，已如前述（驗後合計淨重為0.98公克）
      ，是上開物品不問屬於犯人與否，均應依毒品危害防制條
      例第18條第1項前段之規定，宣告沒收並銷燬之。至鑑驗
      所耗損之毒品，既已滅失，自無庸宣告沒收銷燬。
（二）次按供販賣毒品所用之物，應依毒品危害防制條例第19條
      第1項規定沒收，固為刑法之特別規定，採義務沒收主義
      ，但上開法條既無「不問屬於犯人與否，沒收之」之規定
      ，仍應以該物品屬於犯人所有者為限，始應予以沒收（最
      高法院95年度台上字第104、305號判決意旨參照）。再按
      毒品危害防制條例第19條第1項固規定「犯第4條至第9條
      、第12條、第13條或第14條第1項、第2項之罪者，其供犯
      罪所用或因犯罪所得之財物，均沒收之，如全部或一部不
      能沒收時，追徵其價額或以其財產抵償之」。但共同正犯
      之犯罪所得為現款時，因係合併計算，且於全部或一部不
      能沒收時，以其財產抵償之，為避免執行時發生重複沒收
      、抵償之情形，故各共同正犯之間係採連帶沒收主義，於
      裁判時應諭知連帶沒收、抵償（最高法院99年度台上字第
      1974、1791、1492號判決可資參照）。故本件扣案之盛裝
      前揭毒品之空外包裝袋共13個，以及UTEC牌之行動電話1
      支（含0000000000號門號之SIM卡1張），均為被告所有、
      且係供其犯本件如附表各次犯罪所用之財物，業據被告於
      本院審理時供承在卷（本院卷第74至75頁參見、及司法院
      97 年5月6日院台廳刑一字第0970009760號函轉各電信公
      司查復晶片卡所有權彙整表可資參見），並有通聯紀錄1
      份在卷可稽，是應依毒品危害防制條例第19條第1項之規
      定宣告沒收。又該些物品既均經扣案，即無全部或一部不
      能沒收之問題，自勿庸併宣告追徵價額或以財產抵償，且
      因無重複沒收、抵償之疑慮，自無諭知「連帶」沒收必要
      （臺灣高等法院臺南分院97年度上訴字第950號刑事判決
      意旨參照）。
（三）再按毒品危害防制條例第19條第1項規定所稱「追徵其價
      額」者，必限於所沒收之物，為金錢以外其他財物而無法
      沒收時，始應追徵其價額，使其繳納與原物相當價額。如
      所得財物為金錢而無法沒收時，應以其財產抵償之，而不
      發生追徵價額問題（最高法院93年度台上字第1218、2670
      、2743號等判決意旨參照）。經查，扣案之現金6,400元
      中，被告雖供稱其中有900元是被查獲當日販賣毒品所得
      之價金，惟查，被告被查獲當日即98年10月4日所為販賣
      第一級毒品之犯行，應為如附表編號第12號者，即被告販
      賣之對象為朱月娥，金額應為500元，此業經被告自白在
      案，核與證人朱月娥之警詢、偵查中具結後之證述相符，
      是被告所稱扣案之現金6,400元中有「900元」是查獲當日
      販賣毒品所得之價金，應為「500元」之誤，自應將上開
      已扣案之500元，在該次犯行項下宣告沒收。至另如附表
      編號1至11、13至17號共16次販賣第一級毒品所得之財物
      共計14,000元部分（均從被告最有利之方式計算最低所得
      金額），雖均未據扣案，仍應依毒品危害防制條例第19條
      第1項之規定，在各該次犯行項下宣告與共同正犯陳能興
      連帶沒收，如全部或一部不能沒收時，則以其財產抵償之
      （最高法院刑事99年度台上字第1791號判決意旨參照）。
（四）此外，扣案之紙條共27張（其上書寫0000000000之紙條21
      張、其上書寫0000000000之紙條6張），亦為被告所有之
      物、且其上所書寫之數字乃為其行動電話門號，為供其日
      後販賣毒品預備所用之物，亦據被告於本院審理時供承在
      卷（本院卷第74至75頁參見），自應依刑法第38條第3項
      、第1項第2款之規定，均宣告沒收。
（五）至另扣案之LG牌之行動電話1支（含0000000000號門號之
      SIM卡1張），經查，被告雖自承亦為其所有，惟稱並未曾
      以該支行動電話及門號供本件如附表所示之各次販賣第一
      級毒品所用，又查另外扣案之現金5,900元，被告亦承認
      為其所有之財物，惟亦稱並非係因犯本件如附表所示之各
      次販賣第一級毒品所得之物品（本院卷第75頁參見），是
      既尚無其他積極具體證據足資證明上開物品係供被告犯本
      罪所用、預備所用或所得之物，上開物品復均非屬違禁物
      品，自無從宣告沒收，附此敘明。
四、據上論斷，應依刑事訴訟法第299條第1項前段，毒品危害防
    制條例第4條第1項、第17條第2項、第18條第1項前段、第19
    條第1項，刑法第11條前段、第28條、第47條第1項、第59條
    、第51條第5款、第38條第3項、第1項第2款，判決如主文。
本案經檢察官甲○○到庭執行職務
中    華    民    國    99    年    4     月    20    日
                  刑事第八庭  審判長法  官  洪士傑
                                    法  官  蘇碧珠
                                    法  官  林臻嫺
以上正本證明與原本無異。
如不服本判決應於收受本判決後10日內向本院提出上訴書狀，並
應敘述具體理由。如未敘述上訴理由者，應於上訴期間屆滿後20
日內向本院補提理由書狀（均須按他造當事人之人數附繕本）「
切勿逕送上級法院」。
                                    書記官  洪培綺
中    華    民    國    99    年    4     月    20    日
附錄法條
毒品危害防制條例第4條第1項
製造、運輸、販賣第一級毒品者，處死刑或無期徒刑；處無期徒
刑者，得併科新臺幣 1 千萬元以下罰金。
附表：
┌──┬─────┬───────┬───────────┬──────┐
│編號│販賣對象及│販賣時間及地點│    主刑              │    從刑    │
│    │供聯絡電話│毒品種類及數量│                      │            │
├──┼─────┼───────┼───────────┼──────┤
│ 1  │張茹華    │98年9月27日， │乙○○共同販賣第一級毒│扣案之第一級│
│    │0000000000│臺南縣佳里鎮麥│品，累犯，處有期徒刑柒│毒品海洛因（│
│    │          │當勞附近某處，│年捌月。              │驗後合計淨重│
│    │          │販賣第一級毒品│                      │為零點玖捌公│
│    │          │海洛因1千元， │                      │克）沒收銷燬│
│    │          │              │                      │之。另扣案之│
│    │          │              │                      │盛裝前揭毒品│
│    │          │              │                      │之空外包裝袋│
│    │          │              │                      │共拾參個、及│
│    │          │              │                      │UTEC牌行動電│
│    │          │              │                      │話壹支（含09│
│    │          │              │                      │00000000號門│
│    │          │              │                      │號SIM卡壹張 │
│    │          │              │                      │）、紙條共貳│
│    │          │              │                      │拾柒張，均沒│
│    │          │              │                      │收。至未扣案│
│    │          │              │                      │之販賣第一級│
│    │          │              │                      │毒品所得之財│
│    │          │              │                      │物新臺幣壹仟│
│    │          │              │                      │元，應與共同│
│    │          │              │                      │正犯陳能興連│
│    │          │              │                      │帶沒收之，如│
│    │          │              │                      │全部或一部不│
│    │          │              │                      │能沒收時，以│
│    │          │              │                      │其財產連帶抵│
│    │          │              │                      │償之。      │
├──┼─────┼───────┼───────────┼──────┤
│ 2  │張茹華    │98年9月28日， │又共同販賣第一級毒品，│扣案之第一級│
│    │0000000000│臺南縣佳里鎮麥│累犯，處有期徒刑柒年捌│毒品海洛因（│
│    │          │當勞附近某處，│月。                  │驗後合計淨重│
│    │          │販賣第一級毒品│                      │為零點玖捌公│
│    │          │海洛因1千元。 │                      │克）沒收銷燬│
│    │          │              │                      │之。另扣案之│
│    │          │              │                      │盛裝前揭毒品│
│    │          │              │                      │之空外包裝袋│
│    │          │              │                      │共拾參個、及│
│    │          │              │                      │UTEC牌行動電│
│    │          │              │                      │話壹支（含09│
│    │          │              │                      │00000000號門│
│    │          │              │                      │號SIM卡壹張 │
│    │          │              │                      │）、紙條共貳│
│    │          │              │                      │拾柒張，均沒│
│    │          │              │                      │收。至未扣案│
│    │          │              │                      │之販賣第一級│
│    │          │              │                      │毒品所得之財│
│    │          │              │                      │物新臺幣壹仟│
│    │          │              │                      │元，應與共同│
│    │          │              │                      │正犯陳能興連│
│    │          │              │                      │帶沒收之，如│
│    │          │              │                      │全部或一部不│
│    │          │              │                      │能沒收時，以│
│    │          │              │                      │其財產連帶抵│
│    │          │              │                      │償之。      │
├──┼─────┼───────┼───────────┼──────┤
│ 3  │張茹華    │98年9月29日， │又共同販賣第一級毒品，│扣案之第一級│
│    │0000000000│臺南縣佳里鎮麥│累犯，處有期徒刑柒年捌│毒品海洛因（│
│    │          │當勞附近某處，│月。                  │驗後合計淨重│
│    │          │販賣第一級毒品│                      │為零點玖捌公│
│    │          │海洛因1千元。 │                      │克）沒收銷燬│
│    │          │              │                      │之。另扣案之│
│    │          │              │                      │盛裝前揭毒品│
│    │          │              │                      │之空外包裝袋│
│    │          │              │                      │共拾參個、及│
│    │          │              │                      │UTEC牌行動電│
│    │          │              │                      │話壹支（含09│
│    │          │              │                      │00000000號門│
│    │          │              │                      │號SIM卡壹張 │
│    │          │              │                      │）、紙條共貳│
│    │          │              │                      │拾柒張，均沒│
│    │          │              │                      │收。至未扣案│
│    │          │              │                      │之販賣第一級│
│    │          │              │                      │毒品所得之財│
│    │          │              │                      │物新臺幣壹仟│
│    │          │              │                      │元，應與共同│
│    │          │              │                      │正犯陳能興連│
│    │          │              │                      │帶沒收之，如│
│    │          │              │                      │全部或一部不│
│    │          │              │                      │能沒收時，以│
│    │          │              │                      │其財產連帶抵│
│    │          │              │                      │償之。      │
├──┼─────┼───────┼───────────┼──────┤
│ 4  │張茹華    │98年9月30日， │又共同販賣第一級毒品，│扣案之第一級│
│    │0000000000│臺南縣佳里鎮麥│累犯，處有期徒刑柒年捌│毒品海洛因（│
│    │          │當勞附近某處，│月。                  │驗後合計淨重│
│    │          │販賣第一級毒品│                      │為零點玖捌公│
│    │          │海洛因1千元。 │                      │克）沒收銷燬│
│    │          │              │                      │之。另扣案之│
│    │          │              │                      │盛裝前揭毒品│
│    │          │              │                      │之空外包裝袋│
│    │          │              │                      │共拾參個、及│
│    │          │              │                      │UTEC牌行動電│
│    │          │              │                      │話壹支（含09│
│    │          │              │                      │00000000號門│
│    │          │              │                      │號SIM卡壹張 │
│    │          │              │                      │）、紙條共貳│
│    │          │              │                      │拾柒張，均沒│
│    │          │              │                      │收。至未扣案│
│    │          │              │                      │之販賣第一級│
│    │          │              │                      │毒品所得之財│
│    │          │              │                      │物新臺幣壹仟│
│    │          │              │                      │元，應與共同│
│    │          │              │                      │正犯陳能興連│
│    │          │              │                      │帶沒收之，如│
│    │          │              │                      │全部或一部不│
│    │          │              │                      │能沒收時，以│
│    │          │              │                      │其財產連帶抵│
│    │          │              │                      │償之。      │
├──┼─────┼───────┼───────────┼──────┤
│ 5  │張茹華    │98年10月1日， │又共同販賣第一級毒品，│扣案之第一級│
│    │0000000000│臺南縣佳里鎮麥│累犯，處有期徒刑柒年捌│毒品海洛因（│
│    │          │當勞附近某處，│月。                  │驗後合計淨重│
│    │          │販賣第一級毒品│                      │為零點玖捌公│
│    │          │海洛因1千元。 │                      │克）沒收銷燬│
│    │          │              │                      │之。另扣案之│
│    │          │              │                      │盛裝前揭毒品│
│    │          │              │                      │之空外包裝袋│
│    │          │              │                      │共拾參個、及│
│    │          │              │                      │UTEC牌行動電│
│    │          │              │                      │話壹支（含09│
│    │          │              │                      │00000000號門│
│    │          │              │                      │號SIM卡壹張 │
│    │          │              │                      │）、紙條共貳│
│    │          │              │                      │拾柒張，均沒│
│    │          │              │                      │收。至未扣案│
│    │          │              │                      │之販賣第一級│
│    │          │              │                      │毒品所得之財│
│    │          │              │                      │物新臺幣壹仟│
│    │          │              │                      │元，應與共同│
│    │          │              │                      │正犯陳能興連│
│    │          │              │                      │帶沒收之，如│
│    │          │              │                      │全部或一部不│
│    │          │              │                      │能沒收時，以│
│    │          │              │                      │其財產連帶抵│
│    │          │              │                      │償之。      │
├──┼─────┼───────┼───────────┼──────┤
│ 6  │張茹華    │98年10月2日， │又共同販賣第一級毒品，│扣案之第一級│
│    │0000000000│臺南縣佳里鎮麥│累犯，處有期徒刑柒年捌│毒品海洛因（│
│    │          │當勞附近某處，│月。                  │驗後合計淨重│
│    │          │販賣第一級毒品│                      │為零點玖捌公│
│    │          │海洛因1千元。 │                      │克）沒收銷燬│
│    │          │              │                      │之。另扣案之│
│    │          │              │                      │盛裝前揭毒品│
│    │          │              │                      │之空外包裝袋│
│    │          │              │                      │共拾參個、及│
│    │          │              │                      │UTEC牌行動電│
│    │          │              │                      │話壹支（含09│
│    │          │              │                      │00000000號門│
│    │          │              │                      │號SIM卡壹張 │
│    │          │              │                      │）、紙條共貳│
│    │          │              │                      │拾柒張，均沒│
│    │          │              │                      │收。至未扣案│
│    │          │              │                      │之販賣第一級│
│    │          │              │                      │毒品所得之財│
│    │          │              │                      │物新臺幣壹仟│
│    │          │              │                      │元，應與共同│
│    │          │              │                      │正犯陳能興連│
│    │          │              │                      │帶沒收之，如│
│    │          │              │                      │全部或一部不│
│    │          │              │                      │能沒收時，以│
│    │          │              │                      │其財產連帶抵│
│    │          │              │                      │償之。      │
├──┼─────┼───────┼───────────┼──────┤
│ 7  │張茹華    │98年10月3日， │又共同販賣第一級毒品，│扣案之第一級│
│    │0000000000│臺南縣佳里鎮麥│累犯，處有期徒刑柒年捌│毒品海洛因（│
│    │          │當勞附近某處，│月。                  │驗後合計淨重│
│    │          │販賣第一級毒品│                      │為零點玖捌公│
│    │          │海洛因1千元。 │                      │克）沒收銷燬│
│    │          │              │                      │之。另扣案之│
│    │          │              │                      │盛裝前揭毒品│
│    │          │              │                      │之空外包裝袋│
│    │          │              │                      │共拾參個、及│
│    │          │              │                      │UTEC牌行動電│
│    │          │              │                      │話壹支（含09│
│    │          │              │                      │00000000號門│
│    │          │              │                      │號SIM卡壹張 │
│    │          │              │                      │）、紙條共貳│
│    │          │              │                      │拾柒張，均沒│
│    │          │              │                      │收。至未扣案│
│    │          │              │                      │之販賣第一級│
│    │          │              │                      │毒品所得之財│
│    │          │              │                      │物新臺幣壹仟│
│    │          │              │                      │元，應與共同│
│    │          │              │                      │正犯陳能興連│
│    │          │              │                      │帶沒收之，如│
│    │          │              │                      │全部或一部不│
│    │          │              │                      │能沒收時，以│
│    │          │              │                      │其財產連帶抵│
│    │          │              │                      │償之。      │
├──┼─────┼───────┼───────────┼──────┤
│ 8  │朱月娥    │98年9月27日   │又共同販賣第一級毒品，│扣案之第一級│
│    │0000000000│臺南縣佳里鎮佳│累犯，處有期徒刑柒年捌│毒品海洛因（│
│    │          │興里408號附近 │月。                  │驗後合計淨重│
│    │          │某處，販賣第一│                      │為零點玖捌公│
│    │          │級海洛因1千元 │                      │克）沒收銷燬│
│    │          │              │                      │之。另扣案之│
│    │          │              │                      │盛裝前揭毒品│
│    │          │              │                      │之空外包裝袋│
│    │          │              │                      │共拾參個、及│
│    │          │              │                      │UTEC牌行動電│
│    │          │              │                      │話壹支（含09│
│    │          │              │                      │00000000號門│
│    │          │              │                      │號SIM卡壹張 │
│    │          │              │                      │）、紙條共貳│
│    │          │              │                      │拾柒張，均沒│
│    │          │              │                      │收。至未扣案│
│    │          │              │                      │之販賣第一級│
│    │          │              │                      │毒品所得之財│
│    │          │              │                      │物新臺幣壹仟│
│    │          │              │                      │元，應與共同│
│    │          │              │                      │正犯陳能興連│
│    │          │              │                      │帶沒收之，如│
│    │          │              │                      │全部或一部不│
│    │          │              │                      │能沒收時，以│
│    │          │              │                      │其財產連帶抵│
│    │          │              │                      │償之。      │
├──┼─────┼───────┼───────────┼──────┤
│ 9  │朱月娥    │98年9月29日   │又共同販賣第一級毒品，│扣案之第一級│
│    │0000000000│臺南縣佳里鎮佳│累犯，處有期徒刑柒年捌│毒品海洛因（│
│    │          │興里408號附近 │月。                  │驗後合計淨重│
│    │          │某處，販賣第一│                      │為零點玖捌公│
│    │          │級海洛因1千元 │                      │克）沒收銷燬│
│    │          │              │                      │之。另扣案之│
│    │          │              │                      │盛裝前揭毒品│
│    │          │              │                      │之空外包裝袋│
│    │          │              │                      │共拾參個、及│
│    │          │              │                      │UTEC牌行動電│
│    │          │              │                      │話壹支（含09│
│    │          │              │                      │00000000號門│
│    │          │              │                      │號SIM卡壹張 │
│    │          │              │                      │）、紙條共貳│
│    │          │              │                      │拾柒張，均沒│
│    │          │              │                      │收。至未扣案│
│    │          │              │                      │之販賣第一級│
│    │          │              │                      │毒品所得之財│
│    │          │              │                      │物新臺幣壹仟│
│    │          │              │                      │元，應與共同│
│    │          │              │                      │正犯陳能興連│
│    │          │              │                      │帶沒收之，如│
│    │          │              │                      │全部或一部不│
│    │          │              │                      │能沒收時，以│
│    │          │              │                      │其財產連帶抵│
│    │          │              │                      │償之。      │
├──┼─────┼───────┼───────────┼──────┤
│ 10 │朱月娥    │98年10月1日臺 │又共同販賣第一級毒品，│扣案之第一級│
│    │0000000000│南縣佳里鎮佳興│累犯，處有期徒刑柒年捌│毒品海洛因（│
│    │          │里408號附近某 │月。                  │驗後合計淨重│
│    │          │處，販賣第一級│                      │為零點玖捌公│
│    │          │海洛因1千元   │                      │克）沒收銷燬│
│    │          │              │                      │之。另扣案之│
│    │          │              │                      │盛裝前揭毒品│
│    │          │              │                      │之空外包裝袋│
│    │          │              │                      │共拾參個、及│
│    │          │              │                      │UTEC牌行動電│
│    │          │              │                      │話壹支（含09│
│    │          │              │                      │00000000號門│
│    │          │              │                      │號SIM卡壹張 │
│    │          │              │                      │）、紙條共貳│
│    │          │              │                      │拾柒張，均沒│
│    │          │              │                      │收。至未扣案│
│    │          │              │                      │之販賣第一級│
│    │          │              │                      │毒品所得之財│
│    │          │              │                      │物新臺幣壹仟│
│    │          │              │                      │元，應與共同│
│    │          │              │                      │正犯陳能興連│
│    │          │              │                      │帶沒收之，如│
│    │          │              │                      │全部或一部不│
│    │          │              │                      │能沒收時，以│
│    │          │              │                      │其財產連帶抵│
│    │          │              │                      │償之。      │
├──┼─────┼───────┼───────────┼──────┤
│ 11 │朱月娥    │98年10月3日臺 │又共同販賣第一級毒品，│扣案之第一級│
│    │0000000000│南縣佳里鎮佳興│累犯，處有期徒刑柒年捌│毒品海洛因（│
│    │          │里408號附近某 │月。                  │驗後合計淨重│
│    │          │處，販賣第一級│                      │為零點玖捌公│
│    │          │海洛因1千元   │                      │克）沒收銷燬│
│    │          │              │                      │之。另扣案之│
│    │          │              │                      │盛裝前揭毒品│
│    │          │              │                      │之空外包裝袋│
│    │          │              │                      │共拾參個、及│
│    │          │              │                      │UTEC牌行動電│
│    │          │              │                      │話壹支（含09│
│    │          │              │                      │00000000號門│
│    │          │              │                      │號SIM卡壹張 │
│    │          │              │                      │）、紙條共貳│
│    │          │              │                      │拾柒張，均沒│
│    │          │              │                      │收。至未扣案│
│    │          │              │                      │之販賣第一級│
│    │          │              │                      │毒品所得之財│
│    │          │              │                      │物新臺幣壹仟│
│    │          │              │                      │元，應與共同│
│    │          │              │                      │正犯陳能興連│
│    │          │              │                      │帶沒收之，如│
│    │          │              │                      │全部或一部不│
│    │          │              │                      │能沒收時，以│
│    │          │              │                      │其財產連帶抵│
│    │          │              │                      │償之。      │
├──┼─────┼───────┼───────────┼──────┤
│ 12 │朱月娥    │98年10月4日臺 │又共同販賣第一級毒品，│扣案之第一級│
│    │0000000000│南縣佳里鎮佳興│累犯，處有期徒刑柒年捌│毒品海洛因（│
│    │          │里408號附近某 │月。                  │驗後合計淨重│
│    │          │處，販賣第一級│                      │為零點玖捌公│
│    │          │海洛因500元   │                      │克）沒收銷燬│
│    │          │              │                      │之。另扣案之│
│    │          │              │                      │盛裝前揭毒品│
│    │          │              │                      │之空外包裝袋│
│    │          │              │                      │共拾參個、UT│
│    │          │              │                      │EC牌行動電話│
│    │          │              │                      │壹支（含0981│
│    │          │              │                      │435728號門號│
│    │          │              │                      │SIM卡壹張） │
│    │          │              │                      │、紙條共貳拾│
│    │          │              │                      │柒張、販賣第│
│    │          │              │                      │一級毒品所得│
│    │          │              │                      │之財物新臺幣│
│    │          │              │                      │伍佰元，均沒│
│    │          │              │                      │收。        │
├──┼─────┼───────┼───────────┼──────┤
│ 13 │陳勝裕    │98年9月27日， │又共同販賣第一級毒品，│扣案之第一級│
│    │0000000000│臺南縣麻豆鎮埤│累犯，處有期徒刑柒年捌│毒品海洛因（│
│    │          │頭里附近某處，│月。                  │驗後合計淨重│
│    │          │販賣第一級毒品│                      │為零點玖捌公│
│    │          │海洛因5百元   │                      │克）沒收銷燬│
│    │          │              │                      │之。另扣案之│
│    │          │              │                      │盛裝前揭毒品│
│    │          │              │                      │之空外包裝袋│
│    │          │              │                      │共拾參個、及│
│    │          │              │                      │UTEC牌行動電│
│    │          │              │                      │話壹支（含09│
│    │          │              │                      │00000000號門│
│    │          │              │                      │號SIM卡壹張 │
│    │          │              │                      │）、紙條共貳│
│    │          │              │                      │拾柒張，均沒│
│    │          │              │                      │收。至未扣案│
│    │          │              │                      │之販賣第一級│
│    │          │              │                      │毒品所得之財│
│    │          │              │                      │物新臺幣伍佰│
│    │          │              │                      │元，應與共同│
│    │          │              │                      │正犯陳能興連│
│    │          │              │                      │帶沒收之，如│
│    │          │              │                      │全部或一部不│
│    │          │              │                      │能沒收時，以│
│    │          │              │                      │其財產連帶抵│
│    │          │              │                      │償之。      │
├──┼─────┼───────┼───────────┼──────┤
│ 14 │陳勝裕    │98年9月28日， │又共同販賣第一級毒品，│扣案之第一級│
│    │0000000000│臺南縣麻豆鎮埤│累犯，處有期徒刑柒年捌│毒品海洛因（│
│    │          │頭里附近某處，│月。                  │驗後合計淨重│
│    │          │販賣第一級毒品│                      │為零點玖捌公│
│    │          │海洛因5百元   │                      │克）沒收銷燬│
│    │          │              │                      │之。另扣案之│
│    │          │              │                      │盛裝前揭毒品│
│    │          │              │                      │之空外包裝袋│
│    │          │              │                      │共拾參個、及│
│    │          │              │                      │UTEC牌行動電│
│    │          │              │                      │話壹支（含09│
│    │          │              │                      │00000000號門│
│    │          │              │                      │號SIM卡壹張 │
│    │          │              │                      │）、紙條共貳│
│    │          │              │                      │拾柒張，均沒│
│    │          │              │                      │收。至未扣案│
│    │          │              │                      │之販賣第一級│
│    │          │              │                      │毒品所得之財│
│    │          │              │                      │物新臺幣伍佰│
│    │          │              │                      │元，應與共同│
│    │          │              │                      │正犯陳能興連│
│    │          │              │                      │帶沒收之，如│
│    │          │              │                      │全部或一部不│
│    │          │              │                      │能沒收時，以│
│    │          │              │                      │其財產連帶抵│
│    │          │              │                      │償之。      │
├──┼─────┼───────┼───────────┼──────┤
│ 15 │陳勝裕    │98年9月30日， │又共同販賣第一級毒品，│扣案之第一級│
│    │0000000000│臺南縣麻豆鎮埤│累犯，處有期徒刑柒年捌│毒品海洛因（│
│    │          │頭里附近某處，│月。                  │驗後合計淨重│
│    │          │販賣第一級毒品│                      │為零點玖捌公│
│    │          │海洛因5百元   │                      │克）沒收銷燬│
│    │          │              │                      │之。另扣案之│
│    │          │              │                      │盛裝前揭毒品│
│    │          │              │                      │之空外包裝袋│
│    │          │              │                      │共拾參個、及│
│    │          │              │                      │UTEC牌行動電│
│    │          │              │                      │話壹支（含09│
│    │          │              │                      │00000000號門│
│    │          │              │                      │號SIM卡壹張 │
│    │          │              │                      │）、紙條共貳│
│    │          │              │                      │拾柒張，均沒│
│    │          │              │                      │收。至未扣案│
│    │          │              │                      │之販賣第一級│
│    │          │              │                      │毒品所得之財│
│    │          │              │                      │物新臺幣伍佰│
│    │          │              │                      │元，應與共同│
│    │          │              │                      │正犯陳能興連│
│    │          │              │                      │帶沒收之，如│
│    │          │              │                      │全部或一部不│
│    │          │              │                      │能沒收時，以│
│    │          │              │                      │其財產連帶抵│
│    │          │              │                      │償之。      │
├──┼─────┼───────┼───────────┼──────┤
│ 16 │陳勝裕    │98年10月1日， │又共同販賣第一級毒品，│扣案之第一級│
│    │0000000000│臺南縣麻豆鎮埤│累犯，處有期徒刑柒年捌│毒品海洛因（│
│    │          │頭里附近某處，│月。                  │驗後合計淨重│
│    │          │販賣第一級毒品│                      │為零點玖捌公│
│    │          │海洛因5百元   │                      │克）沒收銷燬│
│    │          │              │                      │之。另扣案之│
│    │          │              │                      │盛裝前揭毒品│
│    │          │              │                      │之空外包裝袋│
│    │          │              │                      │共拾參個、及│
│    │          │              │                      │UTEC牌行動電│
│    │          │              │                      │話壹支（含09│
│    │          │              │                      │00000000號門│
│    │          │              │                      │號SIM卡壹張 │
│    │          │              │                      │）、紙條共貳│
│    │          │              │                      │拾柒張，均沒│
│    │          │              │                      │收。至未扣案│
│    │          │              │                      │之販賣第一級│
│    │          │              │                      │毒品所得之財│
│    │          │              │                      │物新臺幣伍佰│
│    │          │              │                      │元，應與共同│
│    │          │              │                      │正犯陳能興連│
│    │          │              │                      │帶沒收之，如│
│    │          │              │                      │全部或一部不│
│    │          │              │                      │能沒收時，以│
│    │          │              │                      │其財產連帶抵│
│    │          │              │                      │償之。      │
├──┼─────┼───────┼───────────┼──────┤
│ 17 │黃通入    │98年9月27日至 │又共同販賣第一級毒品，│扣案之第一級│
│    │0000000000│30日間某日，在│累犯，處有期徒刑柒年捌│毒品海洛因（│
│    │          │臺南縣將軍鄉漚│月。                  │驗後合計淨重│
│    │          │汪村某處，販賣│                      │為零點玖捌公│
│    │          │第一級毒品海洛│                      │克）沒收銷燬│
│    │          │因1千元       │                      │之。另扣案之│
│    │          │              │                      │盛裝前揭毒品│
│    │          │              │                      │之空外包裝袋│
│    │          │              │                      │共拾參個、及│
│    │          │              │                      │UTEC牌行動電│
│    │          │              │                      │話壹支（含09│
│    │          │              │                      │00000000號門│
│    │          │              │                      │號SIM卡壹張 │
│    │          │              │                      │）、紙條共貳│
│    │          │              │                      │拾柒張，均沒│
│    │          │              │                      │收。至未扣案│
│    │          │              │                      │之販賣第一級│
│    │          │              │                      │毒品所得之財│
│    │          │              │                      │物新臺幣壹仟│
│    │          │              │                      │元，應與共同│
│    │          │              │                      │正犯陳能興連│
│    │          │              │                      │帶沒收之，如│
│    │          │              │                      │全部或一部不│
│    │          │              │                      │能沒收時，以│
│    │          │              │                      │其財產連帶抵│
│    │          │              │                      │償之。      │
└──┴─────┴───────┴───────────┴──────┘

司法院資訊處製作；財團法人民間司法改革基金會備份。
